【裁判字號】    97,訴,683
【裁判日期】    970521
【裁判案由】    毒品危害防制條例
【裁判全文】
臺灣臺北地方法院刑事判決               97年度訴字第683號
公  訴  人  臺灣臺北地方法院檢察署檢察官
被      告  甲○○
                    （現另案於臺灣臺北監獄執行中）
上列被告因違反毒品危害防制條例案件，經檢察官提起公訴（97
年度毒偵字第876 號）後，因被告於準備程序中就被訴事實為有
罪之陳述，經本院合議庭裁定改行簡式審判程序審理，茲判決如
下：
    主  文
甲○○施用第一級毒品，累犯，處有期徒刑玖月。扣案海洛因壹
包（驗餘淨重零點零捌零伍公克）沒收銷燬，空包裝壹個（重零
點貳公克）沒收。
    事實及理由
一本件犯罪事實、證據、理由及適用法條，除引用檢察官起訴書
  之記載（如附件）外，並補充：扣案白色粉末一包（淨重○點
  ○八二公克，驗餘淨重○點○八○五公克，空包裝重○點二公
  克）經臺北縣政府警察局新店分局（下稱新店分局）以簡易快
  速篩檢試劑初步檢驗結果呈嗎啡、海洛因反應，再經交通部民
  用航空局航空醫務中心（下稱航空醫務中心）以氣相層析質譜
  儀檢驗結果含海洛因成分，為毒品危害防制條例第二條第二項
  第一款之第一級毒品海洛因等情，有新店分局查獲涉嫌毒品危
  害防制條例毒品初步檢驗報告單、航空醫務中心九十七年三月
  五日航藥鑑字第0971203號毒品鑑定書在卷可憑。
二核被告所為，係犯毒品危害防制條例第十條第一項施用第一級
  毒品罪，其持有第一級毒品海洛因之低度行為，為施用之高度
  行為吸收，不另論罪。又被告曾有如事實欄所述之犯罪科刑執
  行完畢情形，有臺灣高等法院被告前案紀錄表一份可參，其受
  有期徒刑執行完畢後，於五年內因故意再犯有期徒刑以上之本
  罪，為累犯，依法加重其刑。本院審酌被告前因多次施用毒品
  行為遭判處徒刑，部分並已執行完畢，卻再為本件犯行，顯未
  因前案刑之之執行而生警惕，對個人身心戕害甚鉅，其但念其
  犯後態度良好，坦承犯行，及所犯屬自戕行為等一切情狀，量
  處如主文所示之刑。扣案海洛因一包（驗餘淨重○點○八○五
  公克）不問屬於犯人與否，均依毒品危害防制條例第十八條第
  一項前段規定諭知沒收銷燬之，海洛因之空包裝一個（重○點
  二公克）有防止海洛因裸露、逸出及潮濕之功用，並便於攜帶
  ，為供被告施用海洛因所用之物，且屬被告所有，已經其供承
  在卷，依刑法第三十八條第一項第二款沒收之。
三本件被告所犯為死刑、無期徒刑、最輕本刑三年以上有期徒刑
  以外之罪，亦非高等法院管轄第一審之案件，其於本院行準備
  程序時並就被訴事實為有罪之陳述，經聽取檢察官及被告之意
  見後，依刑事訴訟法第二百七十三條之一第一項之規定，由本
  院合議庭裁定本件改依簡式審判程序，並由受命法官獨任進行
  審理。
四適用之法條：刑事訴訟法第二百七十三條之一第一項、第二百
  九十九條第一項前段、第三百十條之二、第四百五十四條第二
  項，毒品危害防制條例第十條第一項、第十八條第一項前段，
  刑法第十一條前段、第四十七條第一項、第三十八條第一項第
  二款。
本案經檢察官侯靜雯到庭執行職務
中    華    民    國    97    年    5     月    21    日
                  刑事第十五庭  法  官   邱蓮華
上正本證明與原本無異。
如不服本判決，應於判決送達後10日內向本院提出上訴狀 (應抄
附繕本)。
                                書記官   葉宜玲
中    華    民    國    97    年    5     月    21    日
附件
臺灣臺北地方法院檢察署檢察官起訴書
                                     97年度毒偵字第876號
    被      告  甲○○  男  29歲（民國○○年○○月○○日生）
                        住臺北縣新店市○○路83巷21號
                        國民身分證統一編號：Ｚ000000000號
上列被告因違反毒品危害防制條例案件，已經偵查終結，認應該
提起公訴，茲將犯罪事實及證據並所犯法條分敘如下：
            犯罪事實
一、甲○○前因施用第2級毒品案件，經依臺灣臺北地方法院裁
    定送觀察、勒戒後，認無繼續施用毒品傾向，於民國90年6
    月20日執行完畢釋放，並由本署檢察官以90年度毒偵字第16
    20號為不起訴處分確定；94年間復因施用第2級毒品安非他
    命案件，經臺灣高等法院以94年度上易字第2187號判處有期
    徒刑8月確定，於95年11月20日執行完畢（構成累犯）。96
    年11月30日再因施用第一級毒品，經本署檢察官以96年度毒
    偵字第2672號案件提起公訴，臺灣臺北地方法院於97年1月
    28日以96年度訴字第1909號判處有期徒刑8月確定，尚未執
    行。詎甲○○仍不知悔改，於96年2月19日晚間7時許，在臺
    北縣新店市住處施用第一級毒品海洛因1次。嗣翌日（20日
    ）下午4時許，甲○○在臺北縣新店市○○路184號前經警盤
    查後，當場扣得海洛因1包（毛重0.28公克、淨重0.1公克）
    ，並由警方採集甲○○尿液送驗後，始查知上情。
二、案經臺北縣政府警察局新店分局報告偵辦。
            證據並所犯法條
一、訊據被告甲○○對前揭犯行坦承不諱，並有臺灣檢驗科技股
    份有限公司97年3月11日出具之濫用藥物檢驗報告及扣案之
    海洛因1包可資佐證，本件事證明確，被告犯嫌已堪認定。
二、查施用毒品罪，在修正刑法於95年7月1日施行前，無論實務
    與理論，一向認為施用完畢，其犯罪即屬成立，基於概括犯
    意，多次施用同級毒品，認係成立連續犯，從無依接續犯或
    常習犯、集合犯所謂包括一罪論處之例，則95年7月1日起刑
    法連續犯規定刪除後，多次施用同級毒品，自應併合處罰，
    最高法院96年度台上字第1195號判決可資參照。核被告所為
    ，係犯毒品危害防制條例第10條第1項施用第一級毒品罪嫌
    。扣案之毒品請依法宣告沒收銷燬。
三、依毒品危害防制條例第23條第2項、刑事訴訟法第251條第1
    項提起公訴。
  此  致
臺灣臺北地方法院
中    華    民    國    97    年    3     月    20    日
                          檢  察  官   林  冠  佑
附錄本案所犯法條全文
毒品危害防制條例第10條
施用第一級毒品者，處 6 月以上 5 年以下有期徒刑。


司法院資訊處製作；財團法人民間司法改革基金會備份。
